臺灣士林地方法院民事判決　　　　　　　　　　　　　九十二年度訴字第八九六號
　　原　　　告　丙○○
　　訴訟代理人　莊柏林律師
　　複　代理人　莫怡萍律師
　　被　　　告　乙○○
　　　　　　　　世紀化學製藥股份有限公司
　　右　一　人
　　法定代理人　甲○○
　　被　　　告　富邦藥品有限公司
　　法定代理人　丁○○
　　共　　　同
　　訴訟代理人　盧國勳律師
　　複　代理人　蕭銘毅律師
　　　　　　　　蔡行志律師
右當事人間請求損害賠償事件，經本院刑事庭移送前來（九十一年度附民字第一二三
號），本院於九十三年七月六日言詞辯論終結，判決如下：
　　主　　文
被告乙○○應給付原告新台幣壹佰貳拾萬捌仟零貳拾捌元，及自民國九十二年七月十
七日起至清償日止，按週年利率百分之五計算之利息。
原告其餘之訴駁回。
訴訟費用由被告乙○○負擔十分之六；餘由原告負擔。
原告假執行及被告乙○○免假執行之聲請均駁回。
　　事實及理由
一、原告起訴主張：其原係設於台北市內湖區○○○路○段六十四號長春診所（下稱
    長春診所）之藥師，被告乙○○則係被告世紀化學製藥股份有限公司（下稱世紀
    公司）及被告富邦藥品有限公司（下稱富邦公司）之藥品買賣業務主任兼長春診
    所之義工，因伊於該診所內散布被告乙○○推銷之藥品品質有問題，致乙○○心
    生不滿，於民國九十年十月三日下午五時三十分許，邀其至診所附近之台北市內
    湖區○○○路○段與瑞光路口轉角處理論，被告乙○○竟出手毆打伊，致伊受有
    臉部外傷、兩側上、下肢多處外傷、右眼外傷性視神經病變及右眼黃斑部水腫等
    傷害，被告世紀公司、富邦公司為被告乙○○之僱用人，爰依民法第一百八十四
    條第一項前段、第一百八十八條規定，請求被告連帶賠償醫藥費用新台幣（下同
    ）八千六百零八元、精神上損害賠償二百萬元等情。並聲明：（一）被告應連帶
    給付原告二百萬八千六百零八元，及自起訴狀繕本最後合法送達被告翌日起至清
    償日止，按週年利率百分之五計算之利息；（二）願供擔保請准宣告假執行。
二、被告則以：否認被告乙○○於右揭時地毆打原告成傷，原告所受傷勢係其自己跌
    倒所致，其眼睛所受傷害更非乙○○所致，被告乙○○僅受僱於富邦公司，並未
    受僱於世紀公司，且縱被告乙○○有原告所指之侵權行為，該行為亦與其執行職
    務無關，原告訴請被告世紀公司、富邦公司連帶賠償並無理由。原告醫藥費之支
    出與被告無涉，且原告請求之精神上損害賠償過高等語置辯。並聲明：（一）原
    告之訴及假執行之聲請均駁回；（二）如受不利判決願供擔保請准宣告免為假執
    行。
三、原告主張其原係長春診所之藥師，被告乙○○則於該診所推銷藥品，因伊於該診
    所內散布被告乙○○推銷之藥品品質有問題，致乙○○心生不滿，乙○○竟於九
    十年十月三日下午五時三十分許，邀其至診所附近之台北市內湖區○○○路○段
    與瑞光路口轉角處理論，被告乙○○竟出手毆打伊，致其受有臉部外傷、兩側上
    、下肢多處外傷、右眼外傷性視神經病變及右眼黃斑部水腫等傷害之事實，雖為
    被告所否認，並以前揭情詞置辯。然查：
（一）原告於九十年十月三日因傷赴台北市立忠孝醫院診治，驗得受有臉部外傷、兩
      側上、下肢多處外傷等傷害，有台北市立忠孝醫院驗傷診斷書附於本院九十一
      年度簡上字第一六八號歷審刑事卷宗可稽；又原告於九十年十月六日赴三軍總
      醫院附設民眾診療服務處（下稱三軍總醫院）就醫，另診斷出受有右眼外傷性
      視神經病變及右眼黃斑部水腫等傷害，亦有三軍總醫院出具之診斷書附於前揭
      刑事卷宗為憑，是原告受有臉部外傷、兩側上、下肢多處外傷、右眼外傷性視
　　　神經病變及右眼黃斑部水腫等傷害之事實，已堪認定。
（二）經本院調閱本院九十一年度簡上字第一六八號刑事卷宗核閱，證人即長春診所
      員工鄭麗臻於該刑事案件檢察官偵查中即證稱：「當天我有見到乙○○叫丙○
      ○出去說要談判，他們二人便出去了，然後過十分鐘左右‧‧‧發現高某受傷
      回來，眼部也流血，包含臉部‧‧‧」等語（見台灣士林地方法院檢察署九十
      年度偵字第一０四三二號偵查卷第三七頁反面、三八頁）；參以被告乙○○於
      刑事案件偵查中亦自承：「多多少少是有打他的，我是用空手打他」、「（打
      他）臉部的樣子」等語（見同前偵查卷第三九頁），堪認被告於九十年十月三
      日確曾毆打原告。
（三）原告於九十年十月三日遭被告毆打，當日即驗得有臉部外傷、兩側上、下肢多
      處外傷等傷害，三日後再驗得受有右眼外傷性視神經病變及右眼黃斑部水腫等
      傷害已如前述，參以前開證人鄭麗臻證稱發現原告眼部流血等情，佐以三軍總
      醫院函覆：原告九十年十月所受之視網膜水腫係外傷所致，有該院九十三年五
      月三十一日集逵字第０九三００一一四八二號函在卷為憑，足認原告所受前揭
      傷勢確係遭被告乙○○毆打所致。
四、又原告主張被告富邦公司為被告乙○○之僱佣人一節，為被告所自認，此部分自
    堪憑信。至原告主張被告世紀公司亦為被告乙○○之僱用人部分，則為被告所否
    認，經本院調閱被告九十年度綜合所得稅資料，並無被告乙○○向世紀公司領取
    薪資之紀載，是此部分尚難採信。
五、按因故意或過失，不法侵害他人之權利者，負損害賠償責任；受僱人因執行職務
    ，不法侵害他人之權利者，由僱用人與行為人連帶負損害賠償責任，民法第一百
　　八十四條第一項前段、第一百八十八條第一項前段分別定有明文。次按民法第一
    百八十八條第一項僱用人應與不法侵害行為之受僱人負連帶賠償責任之規定，以
    受僱人因執行職務所為之行為為要件。又所謂執行職務，雖不以受指示執行之職
    務為限，但至少在外觀上，該受僱人之行為，依一般情形觀之，得認為係執行職
    務者，始屬相當（最高法院五十六年度台上字第二八二九號判決參照）。被告乙
    ○○不法侵害原告之身體，既經認定，對於原告因而所受之損害，自應負賠償責
    任。至被告富邦公司雖係被告乙○○之僱佣人，然被告乙○○毆打原告之行為，
    並非其執行職務之行為，而被告世紀公司則非被告乙○○之僱佣人，故原告訴請
    被告世紀公司、富邦公司連帶賠償損害，自無理由，應予駁回。
六、原告請求被告乙○○賠償費用，是否應予准許，分述如次：
（一）醫療費部份：
      按不法侵害他人之身體或健康者，對於被害人因此喪失或減少勞動能力或增加
      生活上之需要時，應負損害賠償責任，民法第一百九十三條第一項定有明文。
      經查：原告主張遭被告毆打，支出醫藥費八千六百零八元，業據提出醫療費用
      收據及發票為憑，除其中二紙合計五百八十元之統一發票，因僅載明中藥一批
      ，無從據以認定係原告因前揭傷害所支出之醫藥費用，應予扣除外，另原告於
      九十年十月三日因遭被告乙○○毆打致眼部受傷已如前述，是原告所提湯眼科
      診所九十年十月五日所出具之醫藥費收據，自屬原告因遭被告乙○○毆打成傷
      所支出之醫藥費用，被告乙○○就此自應負賠償責任。至其餘卷附台北市立忠
      孝醫院、三軍總醫院、全德堂中醫診所出具之醫療單據，則為兩造所不爭執，
      該部分亦應由被告乙○○負賠償責任。故被告乙○○應賠償原告醫療費八千零
      二十八元。
（二）精神慰藉金部分：
　　　查原告遭被告毆打，受有臉部外傷、兩側上、下肢多處外傷、右眼外傷性視神
　　　經病變及右眼黃斑部水腫等傷害，已如前述，本院斟酌卷附三軍總醫院九十二
　  　年八月二十一日集逵字第０九二００一六四二八號函覆所載原告傷勢，其左膝
    　肌力不足，於三至六個月之復建期間，若從事粗重出力的工作會受影響，並可
　　　能會引起早期之膝關節退化，活動度亦可能因不適當之治療而受限制，而其右
      眼所受外傷性視神經病變，至九十一年六月二十九日最後一次赴三軍總醫院門
      診之右眼最佳矯正視力為零點二等情，及原告為台北醫學大學藥學系畢業，與
      被告乙○○之經濟能力，原告請求二百萬元，自嫌過高，應予核減為一百二十
      萬元，方屬公允，逾此數額之請求，為無理由。
（三）至被告乙○○之友人曾給付一萬元予原告之事實，雖為兩造所不爭執，然被告
      並未主張及舉證此部分係第三人代被告乙○○就前開侵權行為所為之清償，應
      由賠償額中扣除，是此部分尚難遽認係清償本件債務，自無庸予以扣除。
（四）綜上所述，被告乙○○應賠償原告一百二十萬八千零二十八元。從而，原告請
      求被告乙○○給付一百二十萬八千零二十八元，及自起訴狀繕本最後送達被告
      翌日即九十二年七月十七日起，按週年利率百分之五計算之利息，洵屬有據，
      應予准許。逾此部分之請求，則無依據，應予駁回。
七、原告受敗訴判決部分，其假執行之聲請即失所依據，應併予駁回。至原告勝訴部
    分，因本件係原告於被告乙○○被訴傷害刑事案件之第二審即本院刑事合議庭時
    ，提起附帶民事訴訟，經該刑事合議庭裁定移送而來，經本院合議庭依通常訴訟
    程序審理判決，故須當事人之上訴利益逾一百五十萬元時，始得逕向最高法院提
    起上訴，而本件兩造因上訴所得受之利益均未逾一百五十萬元，是本件判決宣示
    後即已確定，故原告聲請願供擔保宣告假執行，及被告聲請願供擔保請准宣告免
    假執行，均無必要，應併予駁回。
八、據上論結，本件原告之訴為一部有理由，一部無理由，依民事訴訟法第七十九條
　　判決如主文。
中　　　華　　　民　　　國　　九十三　　年　　　七　　　月　　十六　　　日
　　　　　　　　　　　　            　　臺灣士林地方法院民事第二庭
                                            審判長法官  李玉卿
                                　　      　法      官　馬傲霜
　　　　　　　　　　　　　　　　　　　      法      官　方彬彬
右為正本係照原本作成。
本判決不得上訴。
中　　　華　　　民　　　國　　九十三　　年　　　七　　　月　　十九　　　日
　　　　　　　　　　　　　　　　            法院書記官　楊婷婷
